臺灣基隆地方法院刑事判決　　　　　　　　　　　　　九十三年度訴字第三二八號
　　公　訴　人　臺灣基隆地方法院檢察署檢察官
　　被　　　告　丁○○　男　二.
　　　　　　　　庚○○
　　右二人共同
　　指定辯護人　本院公設辯護人乙○○
右列被告因強盜等案件，經檢察官提起公訴（九十三年度偵字第一六三三號、九十三
年度偵字第一九九五號），本院判決如左：
    主      文
丁○○意圖為自己不法之所有，而搶奪他人之動產，處有期徒刑捌月；又共同連續意
圖為自己不法之所有，攜帶兇器，以強暴、脅迫至使不能抗拒，而取他人之物，處有
期徒刑捌年陸月，扣案之安全帽壹頂，沒收之。應執行有期徒刑玖年，扣案之安全帽
壹頂，沒收之。
庚○○共同連續意圖為自己不法之所有，攜帶兇器，以強暴、脅迫至使不能抗拒，而
取他人之物，處有期徒刑柒年陸月，扣案之安全帽壹頂，沒收之。
    事      實
一、緣丁○○前曾向姓名年籍不詳綽號「阿奇」之友人，商借得車號不詳之機車乙輛
    ，以供己代步使用。民國九十三年三月二十四日上午十一時四十五分許，丁○○
    騎乘上開機車行經基隆市○○區○○路三十六巷一號一樓之「蘭亭麵食」小吃店
    時，適見該店尚未對外營業，店內僅有甲○○乙人在整理物品，遂萌生不法所有
    之意圖，先將機車停放在路邊（未熄火），再利用該店已開啟之側邊小鐵門迅速
    入內，趁甲○○未及防備之際，徒手奪取甲○○放置在靠近門口附近桌上之背包
    乙只（內有現金新臺幣【下同】四萬多元、美金二百多元、人民幣二百多元、泰
    幣一萬多元、臺灣銀行存摺、郵局存摺及建華銀行存摺各乙本、甲○○健保卡、
    甲○○
    卡、台新銀行金卡、彰化銀行提款卡、愛的世界信用卡及聯邦銀行信用卡各乙張
    、飛利浦行動電話乙支【內含0000000000號通話晶片乙只】），得手
    後，旋即迅速騎乘上開機車逃逸。嗣上開現金則經丁○○花用一空；上開甲○○
    健保卡、甲○○
    儲金金融卡、台新銀行金卡、彰化銀行提款卡各乙張，則經丁○○攜往不知情之
    方秀貞（庚○○之胞妹）住處藏放，嗣並因方秀貞查覺有異，而攜往報警，再由
    員警發還甲○○；至甲○○之皮包及其餘物件，則經丁○○棄置在基隆市○○路
    二一二巷二十九號之國都旅社附近之垃圾車內，而已滅失。
二、丁○○因缺錢花用，乃另行萌生不法所有之意圖，並與其女友庚○○基於強盜他
    人財物之犯意聯絡，分別於下列時間，推由庚○○騎乘上開車號不詳之機車，搭
    載丁○○前往下列地點，再由丁○○持客觀上足以致人死傷之西瓜刀乙把，以下
    述方式，強盜他人財物，嗣則為警據報後循線查獲，並扣得丁○○所有，專供犯
    強盜案所用之安全帽乙頂；至上開西瓜刀乙支，則業經丁○○丟棄在基隆市○○
    路二一二巷二十九號國都旅社三樓樓梯間而滅失，未據扣案：
  (一)於九十三年四月十一日上午九時三十分許，推由庚○○騎乘上開機車搭載頭戴安
    全帽之丁○○前往基隆市○○區○○路二十四號前，再由丁○○下車並手持上開
    西瓜刀乙支，朝適在現場之己○○身體附近比劃，喝令己○○交出財物，以此脅
    迫方式致使己○○不能抗拒，而自行交出皮包乙個（內含己○○
    莉娜家中鑰匙乙串、戒指二只、白金手鍊及白Ｋ金手鍊各乙條及現金三百元）；
    丁○○得手後，旋即與庚○○共同騎乘上開機車迅速離開現場。嗣上開強盜所得
    之現金，則經渠二人花用一空；至其餘財物，除戒指乙只及白金手鍊乙條已經員
    警循線尋回並發還與己○○，餘均業經丁○○棄置在國都旅社附近之垃圾車內，
    而已滅失。
  (二)於九十三年四月十一日上午十一時許，推由庚○○騎乘上開機車搭載頭戴安全帽
    之丁○○前往基隆市○○區○○街三八五號前，再由丁○○下車並以右手持上開
    西瓜刀乙支，自適在該處之丙○○大女兒身後繞過丙○○大女兒之脖子，喝令丙○○交出財物，以此脅迫方式致使丙○○不能抗拒；又以左手徒手拉扯丙○○掛
    在脖子上之金項鍊，以此強暴方式致使丙○○不能抗拒，而強盜丙○○之金項鍊
    乙條得逞；丁○○嗣並與庚○○共同騎乘上開機車迅速離開現場。至上開強盜所
    得之金項鍊乙條，則先經庚○○持往位在基隆市○○區○○路十一號之玉福銀樓
    ，以六千五百五十元之代價變賣，再經丁○○花用一空。
  (三)於九十三年四月十二日夜間九時五十分許，推由庚○○騎乘上開機車搭載頭戴安
    全帽之丁○○前往基隆市○○區○○路三十五號附近，再由丁○○下車並以右手
    持上開西瓜刀乙支，接近當時正跨坐在停放於路邊機車上之戊○○，喝令戊○○
    交出財物；又以左手徒手拉扯戊○○勾掛在機車腳踏墊前方之皮包，詎戊○○竟
    因受到驚嚇而出手回奪，丁○○見狀，乃一手以不法腕力強扯戊○○皮包，一手
    持刀割傷戊○○之左手腕，使戊○○受有左手腕背側撕裂傷合併三條肌腱斷裂之
    傷害（傷害部分，未據戊○○提出告訴），以此脅迫及強暴之方式，致使戊○○
    不能抗拒，而順利取得戊○○之上開皮包乙個（內含皮夾乙只、ＮＯＫＩＡ七二
    五０行動電話乙支【內含0000000000號通話晶片乙只】、英斯特I二
    三００行動電話乙支【內含0000000000號通話晶片乙只】、台新銀行
    信用卡二張、現金卡、中國信託商業銀行信用卡、富邦銀行信用卡、花旗銀行信
    用卡、郵局提款卡、臺灣銀行提款卡、
    現金一千多元）；丁○○得手後，旋即與庚○○共同騎乘上開機車迅速離開現場
    。嗣上開強盜所得之現金一千多元，則經其二人朋分花用一空；上開行動電話二
    支，則經丁○○丟棄在基隆市田寮河內，而已滅失；至其餘皮包及物件，則均經
    丁○○丟棄在基隆市○○路一三八號代天宮門前之垃圾桶內，嗣並已經員警尋獲
    而發還戊○○。
三、案經基隆市警察局第一分局、第四分局分別報請臺灣基隆地方法院檢察署檢察官
    偵查起訴。
    理      由
一、本案卷附之所有證據資料，因控（檢）、辯雙方均不爭執，而均有證據能力，合
    先說明。
二、右揭事實業據被告丁○○、庚○○於本院審理時坦認在卷，核與被害人己○○於
    警詢中；被害人丙○○、戊○○、甲○○於警詢及偵查中指述之情節相符，並經
    證人方秀貞於警詢時證述明確，且有贓物認領保管收據三紙、金飾買入登記簿影
    本、行政院衛生署基隆醫院驗傷診斷書、行政院衛生署基隆醫院九十三年五月十
    日九三基醫病字第０九三０００三００六號函各乙紙、照片十九幀附卷及被告丁○○作案用之安全帽乙頂扣案可佐，堪認被告自白與事實相符，可以採信。綜上
    ，本件事證明確，被告丁○○搶奪、強盜之犯行；被告庚○○強盜之犯行，均堪
    認定。
三、查刑法第三百二十一條第一項第三款及第三百三十條第一項所謂之攜帶「兇器」
    ，其種類並無限制，凡客觀上足以對人之生命、身體、安全構成威脅，具有危險
    性之兇器均屬之，且祇須行竊或強盜時攜帶此種具有危險性之兇器為已足，並不
    以攜帶之初有行兇之意圖為必要（最高法院七十九年臺上字第五二五三號判例可
    資參照）。茲被告二人分別於右揭事實二之(一)、(二)、(三)所載之時間、地點，推由
    被告丁○○或持刀對被害人施以脅迫，或持刀對被害人施以強暴，致被害人於不
    能抗拒之程度，而取得被害人之財物，核其二人所為，均係犯刑法第三百三十條
    第一項之攜帶兇器強盜罪。被告丁○○如事實一之所為，則另犯刑法第三百二十
    五條第一項之搶奪罪。被告丁○○與庚○○就右揭事實二之(一)、(二)、(三)所示之犯
    行，皆有犯意之聯絡及行為之分擔，均為共同正犯。被告丁○○、庚○○前後三
    次攜帶兇器強盜之犯行，時間緊接，手法相類，所犯係構成要件相同之罪名，顯
    係基於概括犯意反覆為之，為連續犯，應依刑法第五十六條規定論以一罪，並加
    重其刑。被告丁○○所犯上開二罪間，犯意各別，行為互殊，應予分論併罰。本
    院審酌被告二人均時值青年，竟不思以正當方法換取金錢，妄想以此方式不勞而
    獲，觀念偏差，極待矯治，且被告二人持刀強盜之行為，不僅對被害人之人身安
    全造成威脅，更嚴重妨礙社會之安寧秩序，實亦不宜輕處，惟慮及被告二人犯後
    均已深表悔悟、態度良好及被告庚○○在本起強盜犯行中，僅係擔任接應之角色
    ，而非持刀下手實施強盜之人等一切情狀，分別從輕量處如主文所示之刑，併就
    被告丁○○之部分，定其應執行之刑。扣案之安全帽乙頂，為被告丁○○所有，
    與被告庚○○共同犯強盜罪所用之物，爰依刑法第三十八條第一項第二款之規定
    ，併為宣告沒收。
據上論斷，應依刑事訴訟法第二百九十九條第一項，刑法第二十八條、第五十六條、
第三百三十條第一項、第三百二十五條第一項、第五十一條第五款、第三十八條第一
項第二款，判決如主文。
本案經檢察官張長樹到庭執行職務。
中      華      民      國      九十三      年      六      月  三十    日
                                臺灣基隆地方法院刑事第四庭
                                    審判長法  官  陳 志 祥
                                          法  官  汪 梅 芬
                                          法  官  王 慧 惠
右正本證明與原本無異。
對於本件判決如有不服，應於收受送達後十日內，向本院提出上訴書狀，上訴於臺灣
高等法院，並按他造當事人之人數附具繕本。
                                          書記官  王 月 娥
中      華      民      國      九十三      年      六      月  三十    日
附錄論罪法條：
中華民國刑法第三百三十條第一項
犯強盜罪而有第三百二十一條第一項各款情形之一者，處七年以上有期徒刑。
中華民國刑法第三百二十五條第一項
意圖為自己或第三人不法之所有，而搶奪他人之動產者，處六月以上五年以下有期徒
刑。
